R-Tratamento de dados - Acompanhando curso do Fernando Amaral

```{r}
setwd("C:\\Users\\ga_fi\\OneDrive\\Documentos\\Projetos\\DataScience\\Udemy\\R_limpe_tratamento")

```
```{r}
getwd()
```
Primeiramente setei o diretório para o lugar onde armaenei os dados em CSV

Abaixo, carrega o CSv.
na.strings="" importa os dados faltantes como NA para posterior tratamento.

stringsAsFactors são dados categóricos com domínios
```{r}
dados=read.csv("churn.csv", sep=";", na.strings="", stringsAsFactors = T)
head(dados)
```


```{r}
```


```{r}
summary(dados)
```
Agora vamos dar nome das colunas que estão com X
```{r}
colnames(dados) = c("Id", "Score","Estado", "Genero", "Idade", "Patrimônio", "Saldo", "Produtos", "TemCartCredito", "Ativo", "Salario", "Saiu")
head(dados)

```
Exploração dos dados
```{r}
#estados - contagem dos dados categóricos
counts= table(dados$Estado)
barplot(counts, main="Estados", xlab="Estados")
```
```{r}
#Gênero - Categórico
counts2=table(dados$Genero)
barplot(counts2, main="Generos", xlab="Generos")

```
Exploração de dados numéricos
```{r}
summary(dados$Score)
boxplot(dados$Score)
hist(dados$Score)
```
CTRL+ENTER RODA LINHA / CTRL+SHIFT+ENTER TUDO
```{r}
#Idade
summary(dados$Idade)
boxplot(dados$Idade)
hist(dados$Idade)
```
```{r}
#SALDO
summary(dados$Saldo)
boxplot(dados$Saldo)
hist(dados$Saldo)

```
```{r}
#SALario
summary(dados$Salario)
boxplot(dados$Salario)
hist(dados$Salario, outline=F)

```
Continuando - Limp. parte 1.
Valore faltantes 
```{r}
dados[!complete.cases(dados),]
```
Salários
```{r}
#tratar salários
summary(dados$Salario)
```
Mediana
```{r}
#Ver mediana
median(dados$Salario,na.rm = T)
```

```{r}
dados[is.na(dados$Salario)]$Salario =median(dados$Salario,na.rm = T)

dados[!complete.cases(dados$Salario),]
```
Falta de padronização em Gênero

```{r}
#Transforma F e Fem em Feminino e o mesmo p Masculino
dados[is.na(dados$Genero) | dados$Genero=="M",]$Genero="Masculino"

dados[dados$Genero=="F" | dados$Genero=="Fem",]$Genero="Feminino"
```


```{r}
#Ver Valores
unique(dados$Genero)
summary(dados$Genero)

```
```{r}
#Remover dados levels usados
dados$Genero = factor(dados$Genero)
```

IDADE FORA DO DOMINIO
```{r}
summary(dados$Idade)
dados[dados$Idade<0 | dados$Idade>110 ,]$Idade
#NA
dados[is.na(dados$Idade),]
#preenche com mediana
median(dados$Idade)
#substituição
dados[dados$Idade<0 | dados$Idade>110,]$Idade = median(dados$Idade)

dados[dados$Idade<0 | dados$Idade>110 ,]$Idade
summary(dados$Idade)
```
Dados duplicados
```{r}
#Buscar duplicados por ID
x = dados[duplicated(dados$ID),]
x
```


```{r}
dados = dados[-c(82),]
#Buscamos a linha duplicada
dados[dados$Id==x$Id, ]
#Verificamos novamente duplicados
x=dados[duplicated(dados$Id),]
x

```
Estado fora do dominio
```{r}
unique(dados$Estado)
summary(dados$Estado)

dados[!dados$Estado %in% c("RS", "SC", "PR"),]$Estado = "RS"

summary(dados$Estado)

dados$Estado = factor(dados$Estado)

summary(dados$Estado)
```
Outliers
```{r}
desv = sd(dados$Salario, na.rm=T)
desv
dados[dados$Salario >=2 *desv,]$Salario

boxplot(dados$Salario)

x=boxplot(dados$Salario)$out
x

median(dados$Salario)
dados[dados$Salario >= 2*desv,]$Salario = median(dados$Salario)

dados[dados$Salario>=2*desv,]$Salario
```






































































